最　高　行　政　法　院　裁　定
                                      100年度裁字第915號
上  訴  人　瑞旗生物科技股份有限公司
代　表　人　潘慶瑞
訴訟代理人　楊金順　律師
被 上訴 人　行政院環境保護署
代　表　人　沈世宏
上列當事人間廢棄物清理法事件，上訴人對於中華民國99年12月
16日臺北高等行政法院98年度訴更一字第135號判決，提起上訴
，本院裁定如下：
　　主  文
上訴駁回。
上訴審訴訟費用由上訴人負擔。
　　理  由
一、按對於高等行政法院判決之上訴，非以其違背法令為理由，
    不得為之，行政訴訟法第242條定有明文。依同法第243條第
    1項規定，判決不適用法規或適用不當者，為違背法令；而
    判決有同條第2項所列各款情形之一者，為當然違背法令。
    是當事人以高等行政法院判決有不適用法規或適用法規不當
    為上訴最高行政法院之理由時，其上訴狀或理由書應有具體
    之指摘，並揭示該法規之條項或其內容。如以行政訴訟法第
    243條第2項所列各款情形為理由時，其上訴狀或理由書，應
    揭示合於該條項各款之事實，如未依此項方法表明者，即難
    認為已對高等行政法院判決之違背法令有具體之指摘，其上
    訴自難認為合法。
二、本件上訴人（原名瑞紘工業股份有限公司，於民國93年12月
    1日與瑞旗實業股份有限公司合併，由瑞紘工業股份有限公
    司為存續公司並更為現名）係容器製造業者，經被上訴人委
    託致遠會計師事務所於94年8月17至18日、94年9月20日及94
    年10月3日至同年11月17日查核上訴人90年3月至91年12月之
    營業（進口）量相關帳籍憑證，發現上訴人未依廢棄物清理
    法第16條規定申報繳納PP容器之回收清除處理費，乃以95年
    3月29日環署基字第0950024836號函請上訴人於文到45日內
    補繳回收清除處理費新臺幣148,940,482元，如逾期未完納
    ，將依廢棄物清理法第51條第1項規定，移送強制執行，並
    處應繳納費用1至3倍罰鍰。上訴人不服，遂循序提起本件行
    政訴訟，經臺北高等行政法院95年度訴字第4229號判決撤銷
    訴願決定及原處分。被上訴人不服，提起上訴，經本院以98
    年度判字第1170號判決，將原判決廢棄發回原審法院，嗣經
    該院以98年度訴更一字第135號判決駁回上訴人之訴，上訴
    人不服，遂提起本件訴訟。
三、本件上訴雖以原審判決違背法令為由，惟核其上訴理由狀所
    載內容，係以原審法院未查明被上訴人就上訴人91年10月25
    日至同年12月31日間回收清除處理費，僅以發票所載產品箱
    數，再以上訴人生產線之每箱產品重量推估計算，即以銷售
    量作為處理費用之算定方法，顯有違應回收廢棄物責任業者
    管理辦法第13條規定，原審法院逕認被上訴人所提事證與算
    定之方式無違上開規定，其判決自有理由矛盾之違法；另按
    廢物品及容器回收清除處理辦法第7條及第8條規定，其公法
    上請求權可行使時，應自其營業時起即為發生，而非單月份
    15日後方發生，原審法院顯然誤解上開規定，率認上訴人90
    年3月1日至29日之回收清除處理費並未罹於時效，其判決顯
    有適用法規不當之違法等理由，無非重申其業經原審法院詳
    為指駁之各項主張，就原審取捨證據、認定事實之職權行使
    ，指摘其為不當，核屬對於廢棄物清理法等法令規範意旨之
    誤解，而未具體表明原判決合於不適用法規、適用法規不當
    或行政訴訟法第243條第2項所列各款之情形，難認為對原審
    判決之如何違背法令已有具體之指摘，依首揭說明，其上訴
    為不合法，應予駁回。
四、本件上訴為不合法。依行政訴訟法第249條第1項前段、第10
    4條、民事訴訟法第95條、第78條，裁定如主文。
中　　華　　民　　國　　100　 年　　4　　 月　　14　　日
                    最高行政法院第四庭
                        審判長法官　吳　明　鴻
                              法官　林　茂　權
                              法官　侯　東　昇
                              法官　黃　秋　鴻
                              法官　陳　國　成

以  上  正  本  證  明  與  原  本  無  異
中　　華　　民　　國　　100　 年　　4　　 月　　15　　日
　　　　　　　　　　　　　　　書記官　吳　玫　瑩